【裁判字號】    96,訴,1776
【裁判日期】    970327
【裁判案由】    毒品危害防制條例
【裁判全文】
臺灣板橋地方法院刑事判決              96年度訴字第1776號
公  訴  人  臺灣板橋地方法院檢察署檢察官
被      告  甲○○
                    （現於臺灣臺北監獄臺北分監執行中）
上列被告因違反毒品危害防制條例案件，經檢察官提起公訴（96
年度毒偵字第3107號），嗣因被告於本院準備程序中就被訴事實
為有罪之陳述，本院告知被告簡式審判程序之旨，並聽取當事人
之意見後，由本院合議庭裁定改由受命法官獨任依簡式審判程序
進行，判決如下：
    主  文
甲○○施用第一級毒品，累犯，處有期徒刑壹年，減為有期徒刑
陸月，扣案之注射針筒壹支沒收之；又施用第二級毒品，累犯，
處有期徒刑陸月，減為有期徒刑月；應執行有期徒刑柒月，扣
案之注射針筒壹支沒收之。
    事  實
一、甲○○前於民國（下同）89年間因施用毒品案件，經本院以
    89年度毒聲字第1019號裁定送觀察、勒戒後，認無繼續施用
    毒品之傾向，由臺灣板橋地方法院檢察署檢察官以89年度毒
    偵字第1542號為不起訴處分確定；復因施用毒品案件，先後
    經臺灣板橋地方法院檢察署檢察官以90年度毒偵緝字第411
    號聲請簡易判決處刑、91年度毒偵字第2014號提起公訴並聲
    請強制戒治，分別經本院以90年度板簡字第1328號、92年度
    易緝字第23號各判處有期徒刑6 月確定，於93年6 月13日縮
    短刑期執行完畢，強制戒治部分則於92年6 月29日期滿執行
    完畢；又因施用毒品案件，經本院以94年度易字第468 號判
    處有期徒刑9 月確定，甫於96年3 月31日縮刑期滿執行完畢
    。詎其猶不知悔改，於上開強制戒治執行完畢後5 年內，復
    基於施用第一級毒品之犯意，於96年4 月15日晚11時許，在
    臺北縣中和市○○街100 巷18號1 樓之住處內，將第一級毒
    品海洛因摻食盬水後，再以注射針筒注射手臂之方式，施用
    第一級毒品海洛因1 次；又另行基於施用第二級毒品之犯意
    ，於上開時、地將第二級毒品安非他命置放於玻璃球內，以
    火燒烤後再施用所冒出霧化含有安非他命成分之氣體，以此
    方式施用第二級毒品安非他命1 次。嗣於96年4 月16日晚6
    時許，在臺北縣中和市○○路○ 段159 巷17號14樓范嘉源住
    處與范嘉源、林依亭、王富國（3 人分別由臺灣板橋地方法
    院檢察署檢察官另案偵辦）同時為警查獲，並扣得其所有供
    施用海洛因所用之注射針筒1 支及非其所有而係被同時查獲
    之范嘉源所有之第一級毒品海洛因3 小包（共毛重1.95公克
    、淨重1.35公克）、第二級毒品安非他命6 小包（共毛重2.
    2 公克、淨重1.0 公克）、安非他命1 小包（毛重0.21公克
    、淨重0.01公克）及安非他命吸食器1只 、注射針筒5支。
二、案經臺北縣政府警察局大安分局移送臺灣板橋地方法院檢察
    署檢察官偵查起訴。
    理  由
一、按除被告所犯為死刑、無期徒刑、最輕本刑為三年以上有期
    徒刑之罪或高等法院管轄第一審案件者外，於第一次審判期
    日前之準備程序進行中，被告先就被訴事實為有罪之陳述時
    ，審判長得告知被告簡式審判程序之旨，並聽取當事人、代
    理人、辯護人及輔佐人之意見後，裁定進行簡式審判程序，
    刑事訴訟法第273 條之1 第1 項定有明文。經核本件被告甲
    ○○所犯係死刑、無期徒刑、最輕本刑為三年以上有期徒刑
    以外之罪，其於準備程序中就被訴事實為有罪之陳述，經法
    官告知簡式審判程序之旨，並聽取公訴人、被告之意見後，
    本院爰依首揭規定，合議裁定由受命法官獨任進行簡式審判
    程序，合先敘明。
二、上揭事實，業據被告甲○○迭於警詢、偵查及本院準備程序
    與審理時坦承不諱。又被告為警查獲時經採其尿液檢體送往
    台灣尖端先進生技醫藥股份有限公司以酵素免疫分析法及氣
    相層析質譜儀法檢驗結果，確均呈安非他命及海洛因代謝物
    嗎啡之陽性反應，此有該公司濫用藥物尿液檢驗報告1 紙在
    卷可稽（見偵查卷第28頁），並有注射針筒1 支扣案可資佐
    證。又被告前因施用毒品案件，經本院以89年度毒聲字第10
    19號裁定送觀察、勒戒後，認無繼續施用毒品之傾向，由臺
    灣板橋地方法院檢察署檢察官以89年度毒偵字第1542號為不
    起訴處分確定；復因施用毒品案件，先後經臺灣板橋地方法
    院檢察署檢察官以90年度毒偵緝字第411 號聲請簡易判決處
    刑、91年度毒偵字第2014號提起公訴並聲請強制戒治，分別
    經本院以90年度板簡字第1328號、92年度易緝字第23號各判
    處有期徒刑6 月確定，於93年6 月13日縮短刑期執行完畢，
    強制戒治部分則於92年6 月29日期滿執行完畢等情，此有臺
    灣高等法院被告前案紀錄表及上開不起訴處分書附卷可參。
    綜上所述，足認被告前經觀察勒戒執行完畢釋放後，五年內
    再犯本件施用第一、二級毒品犯行。本案事證明確，被告犯
    行堪以認定，應依法論科。
三、查海洛因與安非他命依其成癮性、濫用性及對社會危害性之
    程度，已分別為毒品危害防制條例第2 條第2 項第1 款、第
    2 款列為第一級毒品與第二級毒品。核被告所為，係犯毒品
    危害防制條例第10條第1 項與第2 項之2 罪。又被告施用前
    後持有第一級毒品、第二級毒品之低度行為，各為進而施用
    第一級毒品、第二級毒品之高度行為所吸收，均不另論罪。
    再被告所犯上開二罪名，犯意各別，行為互殊，應予分論併
    罰。末查；被告有如事實欄所載徒刑執行之情形，此有臺灣
    高等法院被告前案紀錄表在卷可徵。其於有期徒刑執行完畢
    後五年內故意再犯本件有期徒刑以上刑之2 罪，皆為累犯，
    均應依法各加重其刑。爰審酌被告前有施用毒品之前科，業
    經觀察勒戒後，竟不思戒解再為本件施用毒品犯行，顯見其
    不思悔改，自制力亦顯不佳；惟另考量被告於犯後已坦承犯
    行，且施用毒品之行為於本質上係屬自我戕害行為，反社會
    性之程度應屬較低等一切情狀，各量處如主文所示之刑，並
    依法定其應執行之刑，以資懲儆。至扣案之注射針筒1 支，
    係被告所有且供用毒品犯罪所用之物，業據被告供承在卷，
    應依法宣告沒收。另查扣之第一級毒品海洛因3 小包（共毛
    重1.95公克、淨重1.35公克）、第二級毒品安非他命6 小包
    （共毛重2. 2公克、淨重1.0 公克）、安非他命1 小包（毛
    重0.21公克、淨重0.01公克）及安非他命吸食器1 只、注射
    針筒5 支，並非被告所有而係被同時查獲之范嘉源所有，此
    外亦無其他證據證明係被告所有，故應於范嘉源乙案中宣告
    沒收，自無從於本案中宣告沒收，附此說明。
四、又本件被告犯罪時間係在96年4 月24日以前，合於中華民國
    九十六年罪犯減刑條例第2 條第1 項第3 款之規定，且非同
    條例第3 條所定不得減刑之罪，是併依上開減刑條例規定各
    予以減刑，並依法定其應執行刑。至被告雖於審理中經本院
    通緝，惟通緝之時間係96年12月19日與上開中華民國九十六
    年罪犯減刑條例第5 條不予減刑之文義不合，故被告仍得依
    該條例予以減刑，併予敘明。
據上論斷，應依刑事訴訟法第273 條之1 第1 項、第299 條第1
項前段，毒品危害防制條例第10條第1 項、第2 項，刑法第11條
前段、第47條第1 項、第51條第5 款、第38條第1 項第2 款，中
華民國九十六年罪犯減刑條例第2 條第1 項第3 款、第7 條，判
決如主文。
本案經檢察官吳文正到庭執行職務
中    華    民    國    97    年    3     月    27    日
                  刑事第五庭  法  官  潘  長  生
以上判決正本證明與原本無異。
如不服本判決，應於送達後10日內敘明理由向本院提出上訴狀。
                              書記官  彭  麗  紅
中    華    民    國    97    年    3     月    27    日
附錄本案論罪科刑法條全文：
毒品危害防制條例第10條
施用第一級毒品者，處六月以上五年以下有期徒刑。
施用第二級毒品者，處三年以下有期徒刑。


司法院資訊處製作；財團法人民間司法改革基金會備份。
